臺灣板橋地方法院民事裁定　　　　　　　　96年度抗字第32號
抗　告　人　乙○○
　　　　　　丙○○
相　對　人　國泰世華商業銀行股份有限公司
法定代理人　甲○○
上列當事人間聲請拍賣抵押物事件，抗告人對於中華民國95年12
月18日本院95年度拍字第3252號所為裁定提起抗告，裁定如下：
    主  文
抗告駁回。
抗告程序費用新臺幣壹仟元由抗告人負擔。
    理  由
一、按扺押權人，於債權已屆清償期，而未受清償者，得聲請法
    院拍賣抵押物，就其賣得價金而受清償，民法第873 條第1
    項定有明文。次按聲請拍賣抵押物，原屬非訟事件，祇須其
    抵押權已經依法登記，並登記之清償期已屆滿而未受清償時
    ，法院即應為許可拍賣抵押物之裁定；如對於此項法律關係
    有爭執時，亦應由有爭執之人另行提起訴訟，以求解決，不
    得僅依抗告程序聲明其爭執，並據為廢棄拍賣抵押物裁定之
    理由（最高法院70年度臺抗字第197 號裁定意旨與最高法院
    51年10月8 日民刑庭總會決議(三)內容可資參照）。
二、經查，相對人於原審主張：抗告人乙○○於民國94年8 月18
    日以原裁定附表所示之不動產設定最高限額540 萬元之抵押
    權予相對人以供借款以及其他債務之擔保，並依法登記在案
    。嗣因抗告人乙○○積欠相對人本金4,465,691 元暨利息、
    違約金，已屆清償期而未為清償，爰依法聲請准予拍賣抵押
    物等語，並提出他項權利證明書、土地及建物登記謄本、抵
    押權設定契約書、貸款契約、客戶貸款資料查詢等件為證，
    原法院據以准許相對人拍賣抵押物之聲請，即無不合。
三、抗告意旨略以：抗告人向相對人辦理房屋抵押貸款，抗告人
    均有還本金與利息，僅有這3 個月不正常繳納，但皆有繳納
    ，相對人亦自抗告人帳戶中扣除款項，僅因抗告人乙○○近
    期懷有身孕，行對有些不便，故而延遲繳款日期，抗告人已
    於抗告法定期間清償分期款本利，為此提起抗告，請求將原
    裁定廢棄等語。經查原裁定係列抗告人乙○○與相對人為本
    件拍賣抵押物事件之當事人，至抗告人丙○○僅為抗告人乙
    ○○向相對人貸款之連帶保證人，並非系爭不動產之所有權
    人或系爭最高限額抵押權之抵押人，其權利尚不致因本件准
    許拍賣抵押物之裁定而受侵害，依非訟事件法第41條第1 項
    之規定，應不得提起抗告，抗告人丙○○提起抗告，並非合
    法。又聲請拍賣抵押物係屬非訟事件，法院僅得就相對人所
    提上開證據為形式上之審查，且法院所准駁之裁定，並無確
    定實體法上法律關係存否之性質，抗告人對於積欠之金額縱
    有爭議，亦屬實體上法律關係之爭執，依前說明，應由抗告
    人另行起訴以求解決，非得於本件抗告程序中為主張。抗告
    人執前詞提起本件抗告，請求廢棄原裁定，亦無理由，應予
    駁回。
四、據上論結，本件抗告為無理由，應依非訟事件法第21條第2
    項、第24條第1 項、第46條，民事訴訟法第495 條之1 第1
    項、第449 條第1 項、第95條、第78條，裁定如主文。
中　　華　　民　　國　　96　　年　　2 　　月　　15　　日
                  民事第三庭  審判長法  官  朱耀平
                                    法  官  何君豪
                                    法　官　吳佳穎
正本係照原本作成。
如不服本裁定，僅得於收受本裁定正本送達後10日內，以適用法
規顯有錯誤為理由，向本院提出再抗告狀，（須附繕本一份及繳
納再抗告裁判費新台幣1,000 元），經本院許可後始可再抗告。
中　　華　　民　　國　　96　　年　　2 　　月　　15　　日
                                    書記官　黃美雲
